臺灣高等法院刑事裁定
111年度抗字第693號
抗  告  人
即  受刑人  胡明榮



上列抗告人即受刑人因聲請定其應執行刑案件，不服臺灣桃園地
方法院中華民國111年4月13日裁定（111年度聲字第784號），提
起抗告，本院裁定如下：
    主  文
抗告駁回。                                              
    理  由
一、原裁定意旨略以：抗告人即受刑人經判處如附表所示之有期
    徒刑確定在案（附表編號1之偵查案號應更正為107年度偵緝
    字第1282、1283號），且附表編號2至6之犯罪時間均在附表
    編號1之判決確定日即民國108年6月24日前，是附表之有期
    徒刑合於裁判確定前犯數罪要件，則聲請人之聲請於法有據
    ，應予准許。又附表編號2至6所示有期徒刑，經臺灣桃園地
    方法院110年度簡上字第103號判決定應執行有期徒刑為9月
    ，有該判決可憑，故本件依已定應執行刑之內部界限及刑法
    第51條第5款規定，應於有期徒刑1年至3月間定應執行之刑
    。審酌附表編號2至6之有期徒刑經定刑，已大幅減少6個月
    之宣告刑，再審酌附表之罪的犯罪類型、間隔時間、預防需
    求、刑罰比例原則及恤刑、抗告人之意見等一切情狀後，酌
    定抗告人應執行有期徒刑10月，並諭知易科罰金之折算標準
    。
二、抗告意旨略以：抗告人係受張春慧即主要借款人之欺騙，從
    開始並不知悉，抗告人亦已執行完畢以負刑責，張春慧至今
    未到案說明，告訴人也未曾出庭，告訴人理當不服，但告訴
    人是否亦該負些責任，以上說明是抗告人不服之因，原判決
    定應執行刑有期徒刑9月，現裁定定應執行刑有期徒刑10月
    ，爰請求法院再給予輕量刑責云云。
三、按數罪併罰之定應執行之刑，係出於刑罰經濟與責罰相當之
    考量，並非予以犯罪行為人或受刑人不當之利益，為一種特
    別的量刑過程。相較於刑法第57條所定科刑時應審酌之事項
    係對一般犯罪行為之裁量，定應執行刑之宣告，乃對犯罪行
    為人本身及所犯各罪之總檢視，除應考量行為人所犯數罪反
    應出之人格特性，並應權衡審酌行為人之責任與整體刑法目
    的及相關刑事政策，在量刑權之法律拘束性原則下，依刑法
    第51條第5 款之規定，採限制加重原則，以宣告各刑中之最
    長期為下限，各刑合併之刑期為上限，但最長不得逾三十年
    ，資為量刑自由裁量權之外部界限，並應受法秩序理念規範
    之比例原則、平等原則、責罰相當原則、重複評價禁止原則
    等自由裁量權之內部抽象價值要求界限之支配，使以輕重得
    宜，罰當其責，俾符合法律授與裁量權之目的，以區別數罪
    併罰與單純數罪之不同，兼顧刑罰衡平原則（最高法院100
    年度台上字第21號判決意旨參照）。是於個案之裁量判斷，
    除非有全然喪失權衡意義或其裁量行使顯然有違比例、平等
    諸原則之裁量權濫用之情形，否則即應尊重法官本於依法獨
    立審判之授權所為之量刑裁奪。
四、經查：
  ㈠抗告人因偽造文書、詐欺等案件，經附表所示法院先後判處
    如附表所示之刑，均經確定在案，且各罪均為附表編號1所
    示之罪裁判確定前所犯，有各該刑事判決書及本院被告前案
    紀錄表附卷可憑。另抗告人犯如附表編號1之罪，固已於108
    年8月20日易科罰金執行完畢，此有本院被告前案紀錄表可
    按，然揆諸前揭說明，其與附表編號2至6所示各罪合於數罪
    併罰之要件，仍應就附表編號1至6所示之罪，合併定應執行
    刑，是原審法院就附表所示各罪定其應執行之刑，核屬正當
    。
　㈡附表所示之各罪，宣告刑中之最長刑期為有期徒刑3月，各刑
    合併之刑期為有期徒刑1年6月；又附表編號2至6所示之罪，
    前經桃園地方法院110年度簡上字第103號刑事判決定應執行
    有期徒刑9月確定，是法院再為更定應執行刑時，亦應受已
    定應執行刑內部界限之拘束，即不得重於附表編號2至6所定
    之應執行刑（9月）與附表編號1所示宣告刑(3月)之總和（
    有期徒刑1年），原審就附表各罪定應執行有期徒刑10月，
    並未逾越刑法第51條第5款所定之外部界限，亦無逾越內部
    界限。原裁定綜衡各罪之犯罪類型、間隔時間、預防需求、
    刑罰比例原則及恤刑、抗告人之意見等一切情狀，給予適當
    酌減，並未悖於法律秩序之理念，符合法規範之目的，亦無
    違反公平、比例及罪刑相當等法律內部界限之情形，核屬法
    院裁量職權之適法行使，並無違誤。
　㈢抗告人犯如附表所示各罪，業經分別判決確定在案，法院於
    受理檢察官聲請定應執行刑之案件，係以各確定判決為基礎
    ，無從就確定判決再予審查，故抗告意旨所陳：抗告人係受
    害於關係人張春慧即主要借款人之欺騙，從開始並不知悉等
    語，自非本件定執行刑案件所得審酌。
　㈣抗告意旨另稱原判決定執行刑有期徒刑9月，原審裁定定執行
    刑有期徒刑10月，請求法院再給予輕量刑責云云。經查，臺
    灣桃園地方法院110年度簡上字第103號刑事判決所定應執行
    有期徒刑9月，係就抗告人如附表編號2至6所示之罪定執行
    刑，而原審號裁定係就附表編號1至6所示之罪定執行刑，2
    者之範圍不同，是抗告意旨執此指摘原裁定不當，容有誤會
    。
五、綜上，原裁定並無濫用裁量權等違法或不當之處，抗告人執
    前詞提起抗告，為無理由，應予駁回。
據上論斷，應依刑事訴訟法第412條，裁定如主文。
中　　華　　民　　國　　111 　年　　5 　　月　　25　　日
                  刑事第十六庭  審判長法　官 劉嶽承
                                      法　官 廖紋妤
                                      法　官 王耀興
以上正本證明與原本無異。
不得再抗告。
                                      書記官 蘇佳賢
中　　華　　民　　國　　111 　年　　5 　　月　　25　　日